# 联营企业引进新的投资方，资产评估增值后如何按权益法核算及投资收益确认问题

提问人：sanbaoqin 时间：2011-08-28 11:12:49
我们审计的客户A企业， 2010 年新设成立一个联营企业B企业。A公司持有股权比例50%，按权益法核算。B企业 2010 年的实收资本为36500 万元。 2010 年 12 月 31 日B企业引进新的投资者C企业，其他原有股东没有同比例增资，B企业以 2010 年 12 月 31 日为基准日进行审计和评估，评估后净资产增值 297 万元。引进投资者后，B企业的实收资本为 44530 万元。A企业对B企业的持股比例 2011 年降为40.87%，仍按权益法核算。C企业按照评估值，需投入 8223 万元，其中实收资本 8030 万元，剩余的 193 万元是资本溢价，B企业的账务处理为资本公积。B企业已于 2011 年 1 月份完成工商变更登记手续。 今年我们审计的问题就出来了，A企业如何按权益法对B企业进行核算？B企业资产的公允价值与账面价值的差额是否调整投资收益？

回答人：chenyiwei
你看一下证监会会计部《会计监管问题解答（ 2011 年第 1 期，总第 5 期）》第一问。 B企业自身是持续经营的主体，不能按评估值调整帐务。所以B企业资产的公允价值与账面价值的差额不能调整投资收益。 增资时点本企业确认的投资收益＝（增资后B企业净资产*增资后本企业股权比例）－[（增资后B企业净资产－新股东投入增资款）*增资前本企业股权比例]。如果当初本企业对B投资时形成商誉因素的，则商誉因素也一并按所减少的持股比例按比例转出。

提问人：Manson_Luci 时间：2016-03-11 11:17:26
陈版，如果被投资是国有企业改制或改制股份公司符合评估调账的规定，那么作为权益法核算的投资单位应如何确认这部分权益变动？是确认到资本公积还是其他综合收益？投资单位对确认的此部分权益变动以后期间是否能转回损益？

回答人：chenyiwei
目前权益法核算中还是贷记资本公积，而不是其他综合收益。